臺灣基隆地方法院交通事件裁定　　　　　 94年度交聲字第5 號
移送機關　　交通部公路總局台北區監理所基隆監理站
異　議　人　甲○　　男　22歲.
即受處分人
上列受處分人因違反道路交通管理處罰條例案件，對於交通部公
路總局台北區監理所基隆監理站93年11月4 日所為之處分（原處
分：基監字第裁42─ＡＭ0000000 號、基監字第裁42─ＡＭ0000
000 號、基監字第裁42─ＡＭ0000000 號、基監字第裁42─ＡＭ
0000000 號），聲明異議，本院裁定如下：
    主  文
異議駁回。
    理  由
一、按道路交通安全規則第112 條第1 項第1 款規定：禁止臨時
    停車處所不得停車，又汽車駕駛人在禁止臨時停車處所停車
    者，處新臺幣600 元以上1200元以下罰鍰，道路交通管理處
    罰條例第56條第1項第1款亦訂有明文。
二、本件異議人即受處分人甲○分別於民國（下同）93年9 月2
    日12時40分、9 月4 日15時25分、9 月5 日15時37分、9 月
    6 日10時16分許，在台北市○○街禁止停車之騎樓內，將其
    所有車牌號碼ＬＰ2 ─973 號重型機車停放於該騎樓內，經
    台北市政府警察局中山分局（下稱舉發機關）舉發。受處分
    人不服舉發，向原處分機關提出申訴，原處分機關請舉發機
    關調查結果，仍認受處分人有上開之違規行為，遂均於93年
    11 月4日，依道路交通管理處罰條例第56條第1 項第1 款之
    規定，各裁處受處分人新臺幣（下同）600元。
三、受處分人甲○對於在台北市○○街騎樓停車之事實並不否認
    ，惟具狀辯稱：舉發地點並無「騎樓禁止停車」之標誌云云
    。
四、依受處分人聲明異議之內容，本件爭點在於受處分人經警舉
    發違規之地點，是否為禁止臨時停車之處所，經查：受處分
    人經警舉發違規停車之台北市○○街有設置「騎樓禁止停車
    」之標誌等情，有台北市政府警察局中山分局93年10月19日
    北市警中分交字第09365346300 號函、94年1 月19日北市警
    中分交字第09430162400 號函及及所附現場照片8 張在卷可
    憑。可見異議人停車之地點，確實是禁止停車處所至明。從
    而，原處分機關依道路交通管理處罰條例第56條第1 項第1
    款規定，各裁處異議人600 元罰鍰，核無違誤，受處分人聲
    明異議為無理由，應予駁回。
五、另有關異議人所稱：93年9 月6 日10時30分亦遭警舉發，因
    與本件基監字第裁42─ＡＭ0000000 號裁決書之事實相隔僅
    14分鐘，墾請併為一案乙節，業經原處分機關依道路交通管
    理處罰條例第85條之1 第2 項第2 款規定併一案裁處，附此
    敘明。
據上論斷，應依道路交通案件處理辦法第19條，裁定如主文。
中　　華　　民　　國　　94　　年　　5 　　月　　17　　日
                  交通法庭法  官  齊　潔
以上正本證明與原本無異。
對於本件裁定如有不服，應於送達後5日內， 向本院提出抗告書
狀，敘述抗告之理由，抗告於臺灣高等法院。
中　　華　　民　　國　　94　　年　　5 　　月　　17　　日
                          書記官  莊國南
